【裁判字號】    95,交聲,385
【裁判日期】    950530
【裁判案由】    交管條例聲異
【裁判全文】
臺灣板橋地方法院交通事件裁定        95年度交聲字第385號
原處分機關  交通部公路總局臺北區監理所
異  議  人
即受處分人  甲○○
上列受處分人因違反道路交通管理處罰條例案件，對於臺北市交
通事件裁決所於民國94年11月28日所為之處分（原處分案號：北
監自裁第裁40-CO0000000號）聲明異議，本院裁定如下：
    主  文
異議駁回。
    理  由
一、原處分意旨略以：本件異議人即受處分人甲○○於民國94年
    11月26日凌晨0 時許，駕駛車號0077-JW 號自用一般小客車
    ，行經臺北縣中和市○○路456 巷口前，因酒測值達每公升
    0.28毫克之違規事實，經警掣製北縣警交字第C00000000 號
    舉發通知單，嗣經原處分機關依道路交通管理處罰條例第35
    條第1 項第1 款，裁處異議人罰鍰新臺幣（下同）19,500元
    ，並當場移置保管其車輛及吊扣其駕駛執照1 年之處分等語
    。
二、聲明異議意旨略以：異議人於當時駕車經過臨檢站時，警員
    未將異議人攔下，嗣異議人與其友人下車後聊了約3分鐘，
    （其友人已到家）掉頭出來時，警員將異議人攔下盤查，當
    時並不是異議人駕駛云云。
三、按汽車駕駛人飲用酒類或其他類似物後其吐氣所含酒精濃度
    超過每公升0.25毫克者，不得駕車，道路交通安全規則第11
    4條第2款定有明文。又汽車駕駛人，駕駛汽車經測試檢定有
    酒精濃度超過規定標準者，處新臺幣15,000以上60,000元以
    下罰鍰，並當場移置保管其車輛及吊扣其駕駛執照1年，道
    路交通管理處罰條例第35條第1項第1款亦定有明文。再者，
    對於違反道路交通管理處罰條例之行為，當場舉發者，應填
    記駕駛人或行為人姓名、性別、出生年月日、地址、車主姓
    名、地址、車牌號碼、車輛種類；被查獲之駕駛人或行為人
    為受處分人時，應將該通知單填記後交付該行為人簽名或蓋
    章收受之；拒絕簽章者，並記明其事由，視為已收受，違反
    道路交通管理事件統一裁罰標準及處理細則第11 條第1項第
    1款亦有明文規定。
四、訊據異議人即受處分人甲○○固不否認經警攔停舉發本件違
    規行為之前確有酒後駕車之行為，惟辯稱：異議人於當時駕
    車經過臨檢站時，警員未將異議人攔下，嗣異議人與其友人
    下車後聊了約3 分鐘，其友人已回家，再開車回頭時，係由
    另一名友人駕駛，警員此時才將異議人攔下盤查，當時並不
    是異議人駕駛云云。惟查：本件異議人於94年11月26日凌晨
    0 時許，確於酒後駕駛車號0077-JW 號自用一般小客車，行
    經臺北縣中和市○○路456 巷口前，第一次未被攔查，嗣第
    二次反向行經該處為警攔查，異議人當場承認先前第一次經
    過時係其本人駕車，而對異議人實施酒測之結果，酒測值達
    每公升0.28毫克，因上開違規事實，由臺北縣警察局中和分
    局警員掣製北縣警交字第C00000000 號舉發通知單予異議人
    收受等情，已據異議人於本院95年5 月18日庭訊時坦承不諱
    ，並有臺北縣政府警察局中和分局94年11月26日北縣警交字
    第C00000000 號舉發道路交通管理事件通知單、酒精濃度測
    試單、臺北縣政府警察局中和分局95年2 月4 日北縣警中申
    字第0940056874號函及所附臺北縣政府警察局受理違反交通
    管理事件被通知人申訴理由查詢表影本各1 紙在卷可稽。是
    異議人於上開時、地有酒醉駕車之行為，堪以認定。
五、按前揭法條之立法意旨均在因酒精成分對人之意識能力具有
    不良影響，超量飲酒後會導致對週遭事務之辨識及反應能力
    較平常狀況薄弱，因而酒後駕車在道路上行駛，對一般往來
    之公眾及駕駛人自身生命安全實皆具有高度危險性。為維公
    眾交通安全，始為上揭明文規定。異議人於上開時、地，確
    有酒後駕車之行為，既堪認定，其顯已置用路人交通安全於
    不顧，而有違上揭法條之規定，縱異議人認其遭警攔檢欲實
    施酒測當時，異議人已非駕駛人，惟異議人既已自白其於為
    警攔檢前已酒後駕車之行為，則自應受前揭法律之處罰自明
    。異議人前揭所辯，並不足採。
六、綜上所述，本件違規事實明確，原處分機關依道路交通管理
    處罰條例第35條第1 項第1 款，裁處異議人罰鍰19,500元，
    並當場移置保管其車輛及吊扣其駕駛執照1 年之處分，核無
    不當，本件聲明異議為無理由，應予駁回。
七、據上論斷，應依道路交通案件處理辦法第19條，裁定如主文
    。
中    華    民    國    95   年     5     月    30    日
                       交通法庭法  官  許映鈞
以上正本證明與原本無異。
如不服本裁定，應於送達後5 日內向本院提出抗告狀（須附繕本
）。
                               書記官  呂苗澂
中    華    民    國    95    年    6     月    1     日


司法院資訊處製作；財團法人民間司法改革基金會備份。
